【裁判字號】    88,上易,2091
【裁判日期】    890125
【裁判案由】    詐欺
【裁判全文】
臺灣高等法院高雄分院刑事判決          八十八年度上易字第二九一號
    上  訴  人  臺灣高雄地方法院檢察署檢察官
    被      告  乙○○
右上訴人因被告詐欺案件，不服臺灣高雄地方法院八十七年度易字第五五六二號，中
華民國八十八年九月二十六日第一審判決（起訴案號：臺灣高雄地方法院檢察署八十
七年度偵緝字第五三六號）提起上訴，本院判決如左：
    主  文
上訴駁回。
    事實及理由
一、本案經本院審理結果，認第一審判決認事用法及量刑均無不當，應予維持，並引
    用第一審判決記載之事實、證據及理由。
二、檢察官據告訴人甲○○具狀請求上訴，略以「被告案發逃逸，緝捕到案後皆未予
    和解給付會款，態度惡劣，非一時失慮所犯，原判決竟予輕判並予緩刑，誠難甘
    服」等語。經查被告應賠償告訴人甲○○之會款新台幣六萬元，宜依民事訴訟程
    序求償；原審審酌一切情狀，量處有期徒刑三月，並無輕縱；又認被告無再犯之
    慮，並予緩刑宣告，亦無不合。檢察官循告訴人之請，以量刑過輕為由，提起上
    訴，指摘原判決不當、為無理由、應予駁回。
三、被告經合法傳喚，無正當理由不到庭，爰不待其陳述逕行判決。
據上論斷，應依刑事訴訟法第三百六十八條、第三百七十三條、第三百七十一條，判
決如主文。
本案經檢察官朱文彬到庭執行職務。
中    華    民    國     八十九     年       一       月     二十五   日
                              臺灣高等法院高雄分院刑事第六庭
                                  審判長法官  陳吉雄
                                        法官  周賢銳
                                        法官  江泰章
右正本證明與原本無異。
不得上訴。
                                      書記官  黃一秋
中    華    民    國     八十九     年       一       月    二十七    日
                                                                     Ｊ
臺灣高雄地方法院刑事判決                     八十七年度易字第五五六二號
    公訴人    臺灣高雄地方法院檢察署檢察官
    被      告  乙○○  男二十五歲（民國○○○年○月○○○日生）
                        住高雄市○○區○○街二十號
  居台北市中山區○○○路○段八十八巷十六號四樓
                        身分證統一編號：Ｅ一二六五三六二八號
右列被告因詐欺案件，經檢察官提起公訴（民國八十七年度偵緝字第五三六號），並
聲請併案辦理八十八年度偵字第一六九八四號，本院判決如左：
    主  文
乙○○連續意圖為自己不法之所有，以詐術使人將本人之物交付，處有期徒刑參月，
緩刑參年。
    事  實
一、乙○○意圖為自己不法之所有，基於概括之犯意，先於民國八十五年十一月間，
    佯稱參加甲○○所招集每會新台幣（下同）五千元之民間互助會，在高雄縣鳥松
    鄉○○路全聯合作社計程車休息站，向甲○○詐稱：願依約支付互助會款等語，
    陷甲○○於錯誤，而同意其以最高標金標取該互助會，並將所收取之互助會款四
    萬餘元交予乙○○。詎其得款後，即未依約支付各期之會款，且避不見面，始知
    受騙。復於八十六年九月十五日，與其不知情之朋友許晴晴（另已由檢察官處分
    不起訴）至高雄市三民區○○○路二二一號丁○○所經營之旭大機車行，向該車
    行人員佯稱願以許晴晴之名義為購買人，自己為保連帶保証人，以二萬二千三百
    元之價格分期付款方式購買ＺＦＰ－一二九號光陽牌機車一輛，即交付頭期款三
    千元，並願依約按期付款等語，陷該車行人員於錯誤，而售予機車一輛，詎其取
    得該機車後，僅付頭期款，自第一期款起即未依約付款，屢經催討，均避不見面
    。始知受騙。
二、案經甲○○、丁○○分別訴由臺灣高雄地方法院檢察署檢察官偵查起訴。
    理  由
一、訊據被告乙○○供承標取告訴人甲○○民間互助會之詐欺犯行；對於詐欺丁○○
    機車犯行部份，雖供認有於右揭時地作連帶保証人向旭大機車行購買機車未依約
    支付分期付款等之事實不諱，但矢口否認有詐欺之犯行，辯稱：那機車是許晴晴
    所購買，我作保而已，我無不法所有之意圖云云。然查右揭詐購旭大機車行機車
    之事實，業據告訴人丁○○之代理人侯德和與許育明等二人分別於偵、審中指訴
    綦詳，並有附條件買賣分期付款契約書及本票影本各一份附卷可稽。被告詐欺甲○○互助會款之事實，亦經告訴人甲○○在偵審中指訴明確，核與被告供承情節
    相符。且查，前揭機車確係被告乙○○以許晴晴之名義所購買，非許晴晴所買，
    被告於得手後，即典當變現花用等情，亦據許晴晴於高雄地方法院檢察署八十七
    年度偵緝五三六號詐欺案中供明。罪証已臻明確，被告上開所辯係卸責之詞，不
    足採信，被告之犯行堪以認定。
二、核被告乙○○所為，係犯刑法第三百三十九條第一項之詐欺取財罪。被告以一分
    期付款之附條件買賣行為，同時詐騙告訴人丁○○之財物，同時觸犯動產擔保交
    易法第三十八條之罪，但其侵害被害人同一財產之法益，為法條之競合，應依較
    重之刑法第三百三十九條第一項之詐欺罪之規定論處。核被告所為二次詐欺行為
    ，時間緊接，所犯罪名相同，顯係出於概括之犯意為之，為連續犯，爰依刑法第
    五十六條之規定以一罪論，並加重其刑。審酌被告犯罪後，尚能坦承部份犯行，
    承認錯誤，但尚未與被害人達成民事和解，及被告素行丙好等一切情狀，爰量處
    如主文所示之刑。又被告前未曾受有期徒刑以上刑之宣告，有台灣高雄地方法院
    檢察署刑案資料查註紀錄表一紙附卷足憑，因一時失慮，偶罹刑典，事後已坦承
    部份犯行，深具悔意，經此刑之宣告後，應知警惕而無再犯之虞，本院因認暫不
    執行其刑為當，予以宣告緩刑，用啟自新。檢察官聲請併案辦理部份，與公訴人
    起訴之詐欺犯行有連續犯之裁判上一罪關係，為起訴效力所及，本院自得併了審
    理，併此敘明。
據上論斷，應依刑事訴訟法第二百九十九條第一項前段、刑法第五十六條、第三百三
十九條第一項、第七十四條第一款，罰金罰鍰提高標準條例第一條判決如主文。
中      華      民      國      八十八  年    九      月   二十九      日
                                    臺灣高雄地方法院刑事第七庭
                                        法  官  朱  中  和
右為正本，係照原本作成，證明與原本無異。
如不服本判決，應於送達後十日內，向本院提出上訴狀。
                                        書記官  邱  靜  銘
中      華      民      國      八十八  年    十      月     三        日
附錄本判決論罪之法條：
刑法第三百三十九條第一項
意圖為自己或他人不法之所有，以詐術使人將本人或第三人之物交付者，處五年以下
有期徒刑、拘役或科或併科一千元以下罰金。


司法院資訊處製作；財團法人民間司法改革基金會備份。
